aff/eleje.aff
flag *h:

.	>	ezer    ezer[adj_num]+
.	>	ezerszáz    ezer|száz[adj_num]+
.	>	ezeregyszáz    ezer|egy|száz[adj_num]+
.	>	ezerkétszáz    ezer|két|száz[adj_num]+
.	>	ezerháromszáz  ezer|három|száz[adj_num]+
.	>	ezernégyszáz   ezer|négy|száz[adj_num]+
.	>	ezerötszáz     ezer|öt|száz[adj_num]+
.	>	ezerhatszáz    ezer|hat|száz[adj_num]+
.	>	ezerhétszáz    ezer|hét|száz[adj_num]+
.	>	ezernyolcszáz  ezer|nyolc|száz[adj_num]+
.	>	ezerkilencszáz ezer|kilenc|száz[adj_num]+
.	>	ezervalahányszáz ezer|valahány|száz[adj_num]+
.	>	kétezer két|ezer[adj_num]+
.	>	kettőezer kettő|ezer[adj_num]+

############################################################
# ! osztály: a magyar helyesírás szabályai 119. pontjában
# leírt egybeírási szabályhoz szükséges egyszerű számnevek
#
# Példa: sokajtós, kéthavi, kétfülű
#
# A % kapcsoló megakadályozza, hogy az ilyen (prefixumként)
# megvalósított) összetett szavak összetett szavakban
# szerepeljenek (tehát például nincs macskasokajtós).
############################################################

flag *!:

.       >       sok       sok[adj_num]+     %
[^b]    >       több      több[adj_num]+     %   # *többbázisú
.       >       fél       fél[adj_num]+     %

.       >       nulla     nulla[adj_num]+     %
.       >       egy       egy[adj_num]+     %
.       >       két       két[adj_num]+     %
.       >       három     három[adj_num]+     %
.       >       négy      négy[adj_num]+     %
.       >       öt        öt[adj_num]+     %
.       >       hat       hat[adj_num]+     %
.       >       hét       hét[adj_num]+     %
.       >       nyolc     nyolc[adj_num]+     %
.       >       kilenc    kilenc[adj_num]+     %
.       >       tíz       tíz[adj_num]+     %
.       >       húsz      húsz[adj_num]+     %
.       >       harminc   harminc[adj_num]+     %
.       >       negyven   negyven[adj_num]+     %
.       >       ötven     ötven[adj_num]+     %
.       >       hatvan    hatvan[adj_num]+     %
.       >       hetven    hetven[adj_num]+     %
.       >       nyolcvan  nyolcvan[adj_num]+     %
.       >       kilencven kilencven[adj_num]+     %
.       >       száz      száz[adj_num]+     %
.       >       ezer      ezer[adj_num]+     %
.       >       millió    millió[adj_num]+     %
.       >       milliárd  milliárd[adj_num]+     %
.       >       billió    billió[adj_num]+     %
.       >       trillió   trillió[adj_num]+     %

############################################################
# " osztály: nagy kezdőbetű kis kezdőbetűssé alakítása a
# tulajdonnevek -i, -os, -izmus, -ista képzős alakjainál
#
# Példa: budapesti, trabantos, tocsikizmus, freudista
#
# Megjegyzés: a két utolsó képző még nincs megvalósítva
############################################################

flag *":

A > -A,a   {[lowercase]}
Á > -Á,á   {[lowercase]}
&Aring; > -&Aring;,&aring;   {[lowercase]}
B > -B,b   {[lowercase]}
C > -C,c   {[lowercase]}
Č > -Č,č   {[lowercase]}
D > -D,d   {[lowercase]}
E > -E,e   {[lowercase]}
É > -É,é   {[lowercase]}
F > -F,f   {[lowercase]}
G > -G,g   {[lowercase]}
H > -H,h   {[lowercase]}
I > -I,i   {[lowercase]}
Í > -Í,í   {[lowercase]}
J > -J,j   {[lowercase]}
K > -K,k   {[lowercase]}
L > -L,l   {[lowercase]}
Ł > -Ł,ł   {[lowercase]}
M > -M,m   {[lowercase]}
N > -N,n   {[lowercase]}
O > -O,o   {[lowercase]}
Ó > -Ó,ó   {[lowercase]}
Ö > -Ö,ö   {[lowercase]}
Ő > -Ő,ő   {[lowercase]}
P > -P,p   {[lowercase]}
Q > -Q,q   {[lowercase]}
R > -R,r   {[lowercase]}
S > -S,s   {[lowercase]}
Š > -Š,š   {[lowercase]}
T > -T,t   {[lowercase]}
U > -U,u   {[lowercase]}
Ú > -Ú,ú   {[lowercase]}
Ü > -Ü,ü   {[lowercase]}
Ű > -Ű,ű   {[lowercase]}
V > -V,v   {[lowercase]}
W > -W,w   {[lowercase]}
X > -X,x   {[lowercase]}
Y > -Y,y   {[lowercase]}
Z > -Z,z   {[lowercase]}

############################################################
# szuffixumok
############################################################
suffixes

############################################################
# z osztály: -d sorszámnévképzős számnevek plusz visszaható
# névmások képzése. (A magyar helyesírás szabályai 121.)
#
# Példa: másodmagammal, századmagával
############################################################

flag *z:
d	>	magammal   [noun_ref_SG_1]+[INSTR]
d	>	magaddal   [noun_ref_SG_2]+[INSTR]
d	>	magával    [noun_ref_SG_3]+[INSTR]
d	>	magunkkal  [noun_ref_PL_1]+[INSTR]
d	>	magatokkal [noun_ref_PL_2]+[INSTR]
d	>	magukkal   [noun_ref_PL_3]+[INSTR]
